臺灣士林地方法院刑事判決
111年度易字第312號
公  訴  人  臺灣士林地方檢察署檢察官
被      告  林政德




上列被告因竊盜案件，經檢察官提起公訴（110年度偵緝字第104
2號），本院判決如下：
    主  文
林政德犯攜帶兇器竊盜罪，處有期徒刑捌月。未扣案之犯罪所得
新臺幣貳仟元沒收，於全部或一部不能沒收或不宜執行沒收時，
追徵其價額。　
　　事  實
一、林政德意圖為自己不法之所有，基於竊盜之犯意，於民國11
    0年1月26日12時45分許，在臺北市○○區○○○路000號珂柯瑪物
    聯網娃娃機店內，持客觀上足以對人之生命、身體、安全構
    成威脅，具有危險性之一字起子1支，撬開龔洲一所有娃娃
    機臺投幣口後（毀損部分未據告訴），竊取現金新臺幣（下
    同）2千元。嗣警方據報循線追查，始悉上情。
二、案經龔洲一訴由臺北市政府警察局大同分局報告臺灣士林地
    方檢察署(下稱士林地檢署)檢察官偵查起訴。　　
    理  由
壹、程序部分
一、按被告以外之人於審判外之陳述，雖不符刑事訴訟法第159
    條之1至第159條之4規定，而經當事人於審判程序同意作為
    證據，法院審酌該言詞陳述或書面陳述作成時之情況，認為
    適當者，亦得為證據；當事人於法院調查證據時，知有該法
    第159條第1項不得為證據之情形，而未於言詞辯論終結前聲
    明異議者，視為有前項之同意，同法第159條之5定有明文。
    檢察官及被告林政德對於本判決所引用下述被告以外之人於
    審判外之陳述，均未爭執其證據能力，且迄至言詞辯論終結
    前亦未聲明異議，本院審酌該等證據作成時之情況，並無不
    宜作為證據或證明力明顯過低之情事，以之作為證據應屬適
    當，依刑事訴訟法第159條之5第1項規定，均得作為證據。
二、本判決所引用之非供述證據，查無違反法定程序取得之情形
　　，依刑事訴訟法第158條之4規定反面解釋，均具證據能力。
貳、實體部分　　　
一、被告於本院準備程序及審理時均矢口否認竊盜之犯行，辯稱
    ：我沒有去機臺拿東西了；我沒有去案發地點；監視器畫面
    裡的人不是我云云。經查：
　㈠證人即告訴人龔洲一於警詢時證稱：我於110年1月26日13時3
    0分經客人傳影片告知我娃娃機臺投幣口遭撬開一事，經我
    檢視店內監視器畫面時間於110年1月26日12時44分許，有一
    著深色上衣長褲、白色球鞋之男子徒步進入店內挑選機臺下
    手，同日12時45分許該男子以工具撬開我所有機臺的投幣口
    ，並以手伸入機臺內將錢箱內的零錢（10元面額）全部取走
    ；錢箱裡的損失約2千元等語(見士林地檢署110年度偵字第6
    540號卷〈下稱偵卷〉第10頁)，而觀諸告訴人提供之監視器畫
    面翻拍照片，可清楚看到行竊者之身形、髮型、臉部輪廓、
    眉目特色，與到庭之被告之身形、樣貌相符，此有娃娃機店
    監視錄影器拍攝畫面翻拍照片及被告之照片(見偵卷第28至2
    9頁、第35至38頁，本院111年度易字第312號卷〈下稱本院卷
    〉第99至105頁)在卷可參，且警據報後立即調閱附近道路、
    店家、公車站監視器，根據行竊者身形、面貌、衣著過濾行
    竊者路線，發現行竊者係搭乘公車前來，向三重客運調閱影
    像後，確認其係在民權西路站往東車行方向之617路後門下
    車，並確認其係於110年1月26日12時16分在中港站（位於新
    北市新莊區）上車，經比對相關嫌疑人，及前往被告之戶籍
    地即新北市○○區○○路000巷0號0樓查訪，據鄰居表示被告確
    有居住於上址，因而鎖定被告可能為行竊者，此有警方偵查
    報告、公車內及公車站監視器畫面、行竊者到達、離去現場
    後行走路線之監視器畫面翻拍照片(見偵卷第7至8頁、第27
    頁、第33至35頁)等在卷可稽，是被告有於上開時、地竊取
    娃娃機臺投幣箱內現金等情，應堪認定。
  ㈡被告固以前詞置辯，然被告於士林地檢署通緝到案時供承：
    監視器畫面中的人是我，因為我缺錢；我有竊取機臺內的錢
    ；竊得之現金我拿來搭車回家；我拿一字起子撬開娃娃機等
    語，有被告之偵訊筆錄(見士林地檢署110偵緝字第1042號卷
    第31至33頁)在卷可稽，被告不僅確認監視器畫面中行竊之
    人為其本人，且對於竊得款項後用於何處及用何工具撬開竊
    取機臺等情均能具體供述，可見被告前揭具任意性之自白與
    上開事證相符，而屬可信。
  ㈢綜合被告前開出於任意性之自白、前引告訴人之證述、現場
    及沿途監視器畫面翻拍照片等證據，堪認被告確有於上開時
    、地，竊取告訴人所管領財物之事實。本件事證明確，被告
    上開犯行堪以認定，應依法論科。
二、論罪科刑　　
  ㈠核被告所為，係犯刑法第321條第1項第3款之攜帶兇器竊盜罪
    。
  ㈡檢察官已在起訴書內具體記載被告前因搶奪案件，經臺灣新
    北地方法院以106年度訴字第135號判決判處有期徒刑6月，
    又因竊盜案件，經同法院以107年度審簡字第1337號判決判
    處有期徒刑6月確定，經接續執行，於109年3月28日縮短刑
    期執行完畢等前科事實，理由中並引用士林地檢署刑案資料
    查註紀錄表為證，請求依累犯規定酌量加重其刑（最高法院
    刑事大法庭110 年度台上大字第5660號裁定意旨參照），經
    核上情屬實，準此，被告於上開案件之有期徒刑執行完畢後
    ，5 年內故意再犯本件有期徒刑以上刑之罪，依刑法第47條
    第1 項規定，為累犯，本院審酌被告構成累犯之前案，與本
    件同為竊盜之犯罪，侵害法益、罪質相同，堪認被告未因前
    案刑罰執行後有所警惕，有特別惡性及對刑罰感應力薄弱之
    情，有加重其刑之必要，本案情節復無罪刑不相當或違反比
    例原則情形，參諸司法院釋字第775號解釋意旨，爰就被告
    就本案所犯竊盜罪，依刑法第47條第1項規定加重其刑。累
    犯僅屬刑之一般加重事由，已無須在主文中特別記載，附此
    敘明。
  ㈢爰審酌被告正值青壯，不思以己力賺取所需，恣意竊取他人
    財物，顯然缺乏對他人財產法益之尊重，其法治觀念薄弱，
    所為實不足取，犯後復於本院審理中否認犯行，飾詞狡辯，
    態度難認良好，再考量其犯罪動機、手段、竊取財物價值，
    兼衡其自陳高職畢業之智識程度、入監前無業、無子女、無
    須扶養他人之家庭生活經濟狀況（見本院卷第97頁）等一切
    情狀，量處如主文所示之刑。
三、沒收
  ㈠按「犯罪所得，屬於犯罪行為人者，沒收之。但有特別規定
    者，依其規定」、「前二項之沒收，於全部或一部不能沒收
    或不宜執行沒收時，追徵其價額」，刑法第38條之1第1項、
    第3項分別定有明文。本件被告所竊得現金2千元，屬被告之
    犯罪所得，且未實際發還被害人，自應依刑法第38條之1第1
    項前段、第3項之規定，宣告沒收，於全部或一部不能沒收
    或不宜執行沒收時，追徵其價額。
  ㈡至被告為本案犯行所用之一字起子，並未扣案，亦無證據認
    定係被告所有，且現仍存在，衡量該犯罪工具取得容易，價
    值不高，亦非違禁物，顯欠缺刑法上重要性，為免將來執行
    困難，爰不予宣告沒收。
據上論斷，應依刑事訴訟法第299條第1項前段，判決如主文。
本案經檢察官張志明提起公訴，檢察官張尹敏到庭執行職務。
中　　華　　民　　國　　111 　年　　9 　　月　　12　　日
             刑事第二庭　　法  官  陳孟皇
以上正本證明與原本無異。
如不服本判決應於收受送達後 20 日內向本院提出上訴書狀，並
應敘述具體理由。其未敘述上訴理由者，應於上訴期間屆滿後20
 日內向本院補提理由書 (均須按他造當事人之人數附繕本 )「
切勿逕送上級法院」。
因疫情而遲誤不變期間，得向法院聲請回復原狀。
                           書記官  張嫚凌
中　　華　　民　　國　　111 　年　　9 　　月　　14　　日
附錄本案論罪科刑法條全文：
中國民國刑法第321條
犯前條第 1 項、第 2 項之罪而有下列情形之一者，處 6 月以
上 5 年以下有期徒刑，得併科 50 萬元以下罰金：
一、侵入住宅或有人居住之建築物、船艦或隱匿其內而犯之。
二、毀越門窗、牆垣或其他安全設備而犯之。
三、攜帶兇器而犯之。
四、結夥三人以上而犯之。
五、乘火災、水災或其他災害之際而犯之。
六、在車站、港埠、航空站或其他供水、陸、空公眾運輸之舟、
    車、航空機內而犯之。
前項之未遂犯罰之。